【裁判字號】    90,交上訴,1354
【裁判日期】    901108
【裁判案由】    公共危險
【裁判全文】
臺灣高等法院臺南分院刑事判決            九十年度交上訴字第一三五四號    Ｃ
      上  訴  人  台灣台南地方法院檢察署檢察官
      被      告  甲  ○  ○
右上訴人因被告公共危險案件，不服中華民國九十年八月廿八日台灣台南地方法院九
十年度交訴字第二七一號第一審判決（起訴案號：台灣台南地方法院檢察署九十年度
營偵字第八二四號），提起上訴，本院判決如左：
      主      文
上訴駁回。
      事      實
一、甲○○、乙○○於民國（下同）九十年五月十二日零時許，與友人在台南縣新營
    市「合家歡ＫＴＶ」飲酒，二人均已達於不能安全駕駛動力交通工具程度，竟仍
    於同日凌晨三時許，乙○○駕駛Ｋ二─○六四五號小客車，搭載李奕良等人行駛
    於前，甲○○駕駛Ｎ六─八○七六號小客車在後，沿新營市區道路○○○道行駛
    ，途經新營市○○路○段與新北街交岔路口時，二人均因酒後行車不穩，乙○○
    貿然右轉，甲○○則以時速約一百公里偏內側車道欲超越乙○○，致甲○○右前
    車頭處撞擊乙○○左後車尾，使乙○○受有頭皮裂傷（過失傷害部分未據告訴）
    。甲○○所駕小客車，復追撞在內側車道正常行駛，由周美杏所駕駛二Ｍ─六五
    六九號小客車（周美杏未受傷）。詎甲○○駕車肇事致乙○○受傷，竟未下車查
    看或採取必要救護措施，逕自駕車逃逸。嗣經警據報前往處理，當場測得乙○○
    吐氣所含酒精成份達每公升○點二八毫克。另經周美杏向警局報告甲○○車牌號
    碼，乃循線查獲甲○○，並測得其吐氣所含酒精成份每公升達○點六六毫克。
二、案經台南縣警察局新營分局報請臺灣臺南地方法院檢察署檢察官偵查起訴。
      理      由
一、訊據被告甲○○、乙○○二人，對右揭事實均供承不諱，核與證人周美杏、李奕
    良於警訊證述情節相符。又被害人即同案被告乙○○因本件車禍受傷，亦有新營
    醫院於九十年五月十二日出具診斷證明書一紙附卷可稽（詳警卷十八頁），足證
    被告甲○○駕車肇事，致乙○○受傷逃逸屬實。
二、按刑法第一百八十五條之三公共危險罪，性質上屬抽象危險犯，客觀上如行為人
    有飲酒過量而駕車，即視為有危害公共安全，是否肇事，要不影響公共危險罪責
    成立。果真肇事，其不能安全駕駛交通工具情形，更不待言。觀乎德、美等國研
    究與實務，對於酒精濃度呼氣已達每公升○．五五毫克，或血液濃度達百分之○
    ．一一以上，因肇事率為正常人十倍，均認為已不能安全駕駛（法務部八十八年
    五月十八日法檢字第一六六九號函參照）。本件被告二人呼氣中酒精濃度分別
    為每公升○．六六毫克，及○．二八毫克，有前述酒精濃度測試單一紙在卷可參
    （詳警卷廿七頁）。雖被告乙○○呼氣中酒精濃度，尚未達法務部所定每公升○
    ．五五毫克標準，然參以被告乙○○貿然右轉致遭被告甲○○撞及事實，顯見被
    告甲○○、乙○○當時注意力，均已無法集中，飲酒確已影響其等判斷力及肢體
    協調能力，二人均不能安全駕駛甚明。此外復有台南縣警察局道路交通事故調查
    報告表一紙、刑法第一百八十五條之三案件測試觀察記錄表二紙，及現場照片十
    五張在卷足憑（詳警卷十五、十九、廿、廿八至卅五頁）。是本件事證已臻明確
    ，被告甲○○酒後駕車及肇事逃逸犯行，被告乙○○酒後駕車犯行，均堪認定。
三、核被告甲○○所為，係犯刑法第一百八十五條之三違背安全駕駛罪及同法第一百
    八十五條之四駕車肇事逃逸罪。又被告甲○○所犯上開二罪間，犯意不同，行為
    互殊，應予分論併罰。另被告乙○○所為，係犯刑法第一百八十五條之三違背駕
    駛安全罪。
四、原審以被告二人罪證明確，因予適用刑法第一百八十五條之三、第一百八十五條
    之四、第四十二條第二項、第五十一條第五款、第七十四條第一款、第九十三條
    第一項規定，並審酌被告二人犯罪動機、目的、被告二人年輕慮淺、生活狀況、
    品行、智識程度，其犯罪所生危害，被告甲○○、乙○○二人原係朋友關係，共
    同飲酒，均已達不能安全駕駛，而乙○○所受傷勢，亦屬輕微，且對被告甲○○
    肇事逃逸部分，乙○○業已原諒其所為，以及被告二人坦承所為，知所悔悟，顯
    見其犯後態度良好等一切情狀，分別量處甲○○有期徒刑三月（酒後駕車）、有
    期徒刑一年（肇事逃逸），乙○○罰金三千元，罰金如易服勞役，以三百元折算
    一日之標準。被告甲○○並定其應執行刑一年二月，以資懲儆。併敘明被告二人
    前均未曾受有期徒刑以上刑之宣告，有臺灣高等法院被告全國前案紀錄表二紙在
    卷可憑，經此教訓，被告二人應知所警惕，無再犯之虞，原審因認被告二人所宣
    告之刑，以暫不執行為適當，而併予諭知被告甲○○緩刑三年，被告乙○○緩刑
    二年。又認被告甲○○酒後駕車漫不經心，肇事後置被害人即被告乙○○不顧，
    損害社會風氣甚鉅。惟短期自由刑，教化功能有限，乃予以緩刑諭知，但又認被
    告年輕氣盛，行為易有偏差，於緩刑期間，有交由專人長期輔導矯治必要，爰併
    諭知被告甲○○於緩刑期間交付保護管束，以勵自新。本院經核原判決認事用法
    ，均無違誤，量刑亦稱妥適，檢察官上訴意旨，認被告二人酒後駕車，危害公眾
    行車安全，且甲○○肇事後逃逸，惡性不輕，指摘原判決予被告二人緩刑不當，
    為無理由，應予駁回。
據上論斷，應依刑事訴訟法第三百六十八條，判決如主文。
本案經檢察官羅清溪到庭執行職務。
中    華    民    國      九十      年      十一      月        八      日
                                  臺灣高等法院臺南分院刑事第五庭
                                      審判長法官  茆    臺    雲
                                            法官  蔡    長    林
                                            法官  董    武    全
右正本證明與原本無異。
甲○○關於肇事逃逸罪部分，如不服本判決，應於判決送達後十日內向本院提出上訴
狀，其未敘述理由者並應於提出上訴狀後十日內向本院補提理由書（應附繕本)。
乙○○部分不得上訴。
                                      法院書記官  黃    全    忠
中    華    民    國      九十      年      十一      月      十三      日
附錄法條：
刑法第一百八十五條之三
服用毒品、麻醉藥品、酒類或其他相類之物，不能安全駕駛動力交通工具而駕駛者，
處一年以下有期徒刑、拘役或三萬元以下罰金。
刑法第一百八十五條之四
駕駛動力交通工具肇事，致人死傷而逃逸者，處六月以上五年以下有期徒刑。


司法院資訊處製作；財團法人民間司法改革基金會備份。
